臺灣板橋地方法院刑事判決　　　　　　　 96年度訴字第522號
公　訴　人　臺灣板橋地方法院檢察署檢察官
被　　　告　辛○○
　　　　　　丙○○
　　　　　　庚○○
　　　　　　乙○○
右四人共同
選任辯護人　蔡錦得律師
被　　　告　戊○○
　　　　　　癸○○
　　　　　　　　　　　號
右　一　人
指定辯護人　本院公設辯護人　壬○○
上列被告因妨害自由案件，經檢察官提起公訴（95年度偵+ 字第
29103 號），本院判決如下：
    主  文
庚○○以強暴妨害人行使權利，處拘役貳拾日，如易科罰金，以
新台幣壹仟元折算壹日，減為拘役拾日，如易科罰金，以新台幣
壹仟元折算壹日；又共同以強暴及脅迫剝奪人之行動自由，處有
期徒刑陸月，如易科罰金，以新台幣壹仟元折算壹日，減為有期
徒刑參月，如易科罰金，以新台幣壹仟元折算壹日。扣案之本票
壹紙及切結書壹張君沒收。
辛○○共同以強暴及脅迫剝奪人之行動自由，處有期徒刑陸月，
如易科罰金，以新台幣壹仟元折算壹日，減為有期徒刑參月，如
易科罰金，以新台幣壹仟元折算壹日。扣案之本票壹紙及切結書
壹張均沒收。
丙○○、乙○○共同以強暴及脅迫剝奪人之行動自由，各處有期
徒刑肆月，如易科罰金，均以新台幣壹仟元折算壹日，各減為有
期徒刑貳月，如易科罰金，均以新台幣壹仟元折算壹日。扣案之
本票壹紙及切結書壹張均沒收。
戊○○、癸○○均無罪。
    事  實
一、緣戊○○與子○○二人於民國95年9 月間透過電腦網際網路
    相識，並曾於同年9 、10月間發生性關係，後因戊○○懷孕
    一事，雙方對於如何處理發生糾紛，戊○○和其母親辛○○
    、舅舅庚○○、弟丙○○等4 人，遂邀約子○○於95年12月
    3 日凌晨零時許，在位於臺北縣板橋市○○路○ 段附近之光
    復橋下的一家薑母鴨餐廳商談結婚之事，子○○由友人己○○偕同前往，因未能達成結婚協議，走出餐廳後庚○○不滿
    意，乃基於妨害他人行使權利之犯意，強行將子○○掉落地
    上之皮夾（內有證件及現金新臺幣800 元）置於自己實力占
    有支配之下，子○○因害怕發生其他事端而先行搭乘計程車
    離去，庚○○乃又拆卸取走子○○所駕駛自用小客車之車號
    2810－GX號車牌2 面，以此強暴方式妨害子○○行使權利，
    上開物品於翌日由戊○○、辛○○等人持交歸還子○○。
二、嗣後，辛○○、庚○○、丙○○以及辛○○友人乙○○、及
    一位不詳姓名之成年男子等5人，復於95年12月18日上午7時
    30分許，由乙○○駕駛車牌號碼8371－MS號白色喜美自用小
    客車（車主為乙○○父親柯清風）搭載辛○○；丙○○駕駛
    車牌號碼9456－LP號藍色廂型車乘載庚○○及一位不詳姓名
    之成年男子，前往臺北縣土城市○○路6 巷2 號附近，欲再
    尋找子○○談判，迫使子○○簽立本票及切結書。渠等於同
    日上午8 時20分許，到達上址後，適子○○正準備駕駛停放
    在該處之自用小客車上班，渠等即共同基於剝奪子○○行動
    自由及使人行無義務之事之犯意聯絡，由庚○○、不詳姓名
    之成年男子以及辛○○、乙○○等4 人，欲將子○○強拉抬
    內前述車號9456－LP號藍色廂型車載往山區談判，雙方因而
    發生激烈拉扯，俟子○○被強拉上車後，為防止其趁機逃跑
    ，除由庚○○、不詳姓名之成年男子、辛○○、乙○○等4
    人分別坐在四周將其團團圍住外（前開廂型車除正副駕駛座
    外，其他座位業已拆除，車窗並貼上報紙掩蔽），另再以膠
    帶綑綁及黏貼子○○雙手、雙腳及嘴巴，並用布條矇住眼睛
    後，由丙○○駕駛該輛廂型車前往臺北縣樹林市大同山區進
    行談判，途中辛○○及庚○○並出手毆打子○○，庚○○持
    不明之刀械（未扣案）、不詳姓名支成年男子首握外觀為槍
    枝造型物品（未扣案）接續恐嚇子○○多次，而辛○○除在
    旁多次喊稱：「打死伊」外，並另恫稱：「要押上山把伊『
    解決』」、「要把伊丟下山」等詞，以此加害生命之事恐嚇
    子○○，使其心生畏懼，致生危害於安全。藉此強暴、脅迫
    之方法剝奪子○○之行動自由。
三、隨後，丙○○、庚○○、辛○○、乙○○、不詳姓名之成年
    男子等5 人於同日上午十時許，將子○○載至臺北縣樹林市
    大同山區內某不知名地點後，上開5 人復承以強暴及脅迫剝
    奪人之行動自由及使人行無義務之事之犯意聯絡，由庚○○
    手持前述可供兇器使用之不明刀械、不詳姓名之成年男子則
    將上開外觀為槍枝造型之物品插放於腰際、辛○○並在一旁
    恫嚇要給伊好看等強暴、脅迫之方式，由辛○○自皮包中拿
    出事先預備之空白本票及紙張，迫使當時已被剝奪行動自由
    之子○○進而簽發面額為新臺幣（下同）368,000 元之本票
    及書寫「支付戊○○因懷孕所受之精神賠償」等內容之切結
    書各1 紙（案發當時均未扣案，嗣經辛○○等人當庭提出）
    後，將上開本票及切結書交予辛○○等人，旋即再由丙○○
    駕駛前開廂型車搭載眾人下山，並於中午12時許將子○○在
    臺北縣板橋市○○○路附近某巷子釋放，子○○則因前述傷
    害結果，致受有頭部創傷及臉部挫傷、擦傷、頭部挫傷、背
    部及右足挫傷等傷害（傷害部分未據告訴）。嗣因渠等上午
    8 時20分許將子○○強拉上車之時，子○○除極力反抗外，
    並大聲呼救，為在附近即臺北縣土城市○○路6 巷4 號經營
    早餐店之老闆丁○○，以及當時在店內用餐之顧客察覺有異
    ，遂記下前述白色喜美自用小客車及藍色廂型車等車號，並
    報警處理，經警循線查獲上情，且在位於臺北縣樹林市○○
    路415 號旁之鐵皮屋後方洗衣機內，起獲辛○○丟棄在該處
    之車號9456－LP號車牌共計2 面。
四、案經臺北縣政府警察局土城分局報請臺灣板橋地方法院檢察
    署檢察官偵查起訴。
    理  由
一、證據能力方面
  (一)按被告以外之人於審判外之言詞或書面陳述，除法律有規定
    者外，不得作為證據。次按被告以外之人於審判外之陳述，
    經當事人於審判程序同意作為證據，法院審酌該言詞陳述或
    書面陳述作成時之情況，認為適當者，亦得為證據。當事人
    、代理人或辯護人於法院調查證據時，知有第159 條第1 項
    不得為證據之情形，而未於言詞辯論終結前聲明異議者，視
    為有前項之同意，刑事訴訟法第159 條第1 項及第159 條之
    5 分別定有明文。查證人子○○、己○○、丁○○、潘榮花
    、乙○○於警詢時之證述以及卷附之台北縣立醫院及亞東紀
    念醫院診斷證明書各1 紙、傷勢照片6 張、記下車牌號碼之
    報紙1 分，雖分別屬被告以外之人於審判外之言詞及書面陳
    述，惟被告在本院準備程序中均未否認前開證據之證據能力
    ，亦迄未於本案言詞辯論終結前聲明異議，則本院審酌前開
    證據均核無違法取證或證明力顯然過低之情事，依各該陳述
    作成時之狀況，並無不適當之情形，自均得為證據。
二、訊據被告辛○○、丙○○、庚○○、乙○○均矢口否認上揭
    事實，被告辛○○辯稱：我沒有恐嚇他，我只是說如果不娶
    我女兒的話，就不要一直纏著我女兒。我也沒有妨害他自由
    ，我只是說請他上車，我說如果在這裡講的話，會很難看。
    本票是他親手要寫給戊○○，切結書也是他親手給她，要補
    償戊○○肚子裡的小孩。當初他寫本票、切結書好，後來就
    到法院去，就不知道丟到那裡去，那個也沒有用云云。被告
　　庚○○辯稱：民族路那裡我沒有去，我也沒有把他強押帶走
 　 ，也沒有不讓他把皮夾、車牌拿走。那時我們從薑母鴨喝酒
    出來，我們喝醉了出來，我看到地上有皮夾，撿起來看，結
    果不是我的。我沒有持不明刀械逼子○○寫本票、切結書。
    我也沒有去山上云云。被告丙○○辯稱：我沒有恐嚇子○○
    、也沒有逼他去談判，也沒有打他。我不清楚他身上為何有
    傷。我沒有逼他寫本票、切結書。當時我在外面等，他和我
    母親在講話。是我母親跟他說，他就說好，跟我們一起去云
    云。被告乙○○辯稱：那天我只有載辛○○跟戊○○，他們
    拜託我載去而已，是他們報路，路我也不熟，只知道是去土
    城工業區，後來我載他們去之後因為要回監理所上班，所以
    就回來，路上看到戊○○在哭，戊○○那時候是坐計程車，
    我就順路載戊○○回監理所云云。經查：
（一）上開犯罪事實，業據被害人子○○先後於警詢、偵查中及
      本院審理時證述在卷（見台灣板橋地方法院檢察署95偵字
      第29103 號偵查卷第62頁至第67頁、170 頁至第173 頁及
      本院96年8 月16日審理筆錄），核與現場目擊證人己○○
      、丁○○及證人潘榮花、柯清風分別於警詢、偵查中及本
      院審理時證述之情節相符（見同上偵查卷第70頁至第72頁
      、第75頁至第81頁，第171 頁、第172 頁、第184 頁、第
      185 頁，本院95年5 月23日審理筆錄），且有卷附子○○
      受傷之台北縣立醫院及亞東紀念醫院診斷證明書各1 紙、
      子○○所受傷勢之照片6 張、早餐店老闆丁○○用來記下
      車牌號碼之報紙1 份在卷足資佐證。
（二）被告庚○○、辛○○、丙○○、乙○○雖以上開情詞置辯
      ，惟查，證人子○○於本院審理時證稱：那天我正常上班
      ，要出門，我走路要去開車，我沒有開車門時我按了防盜
      器，就看到乙○○在我車旁邊，還有庚○○，我走過去他
      們就要抓我，我就跑。跑道另一條巷口，我就發現辛○○
      在那裡等我，我就與乙○○庚○○在拉扯。就有一台廂型
      車由丙○○駕駛，我上車才知道是他開的，他門打開後，
      他們就用拉的、抬的，把我拉上車，辛○○在旁邊叫快一
      點，那時我沒有看到戊○○，之後庚○○就用膠布將我的
      手腳纏住，並用膠布貼住我的嘴巴，用布蓋住我的眼睛，
      我當天約早上八點多出門，因為我要去南部，後來他們就
      開上山，後來我知道是在大同山上，他們打開布，到了山
      上辛○○叫我簽本票負責，他叫我簽參拾陸萬八千元，我
      簽了好幾張，他們自己打好一份資料，叫我逐字照抄切結
      書，不然要打斷我的手，本票他們有給我一個範本，是庚○○說要打斷我的手，他在車上也有打我，我就簽了本票
      3 、4 張面額為參拾陸萬八千元的本票及切結書，這些本
      票及切結書都是辛○○從他的包包裡拿出來的，寫完之後
      他們說要送我下山，中途他們就警告我，他們說要把我帶
      上山處理掉後丟下山，庚○○、辛○○都有說。乙○○說
      還好我遇到好人，否則就慘了，他還有說我死定了，要給
      我好看。丙○○都在開車，他沒有說話，他都聽庚○○、
      辛○○的話開車。簽完切結書及本票後他們說如果我不負
      責戊○○的事情，他們就要我賠那些錢，我不知道我下山
      時候是幾點，還不到十二點，辛○○與庚○○有問我要將
      我送到那裡，我說把我送到板橋，我在自己回去，他們還
      叫我跟公司說車子壞了，最後是把我載到板橋南雅西路。
      （問：把你拉扯上車的共有幾位？）只有庚○○、乙○○
      ，我有喊叫，早餐店的老闆有聽到。其他人在旁邊看。（
      問：你被拉上廂型車時，車上有幾人？）有五人，辛○○
      、乙○○、庚○○、丙○○、癸○○（按被告癸○○部分
      ，證人子○○嗣後否認係在庭之被告癸○○），我不知道
      癸○○是何時出現的，我一上車就看到含駕駛有五人」等
      語（見本院96年月16日筆錄），經核與其於警詢及偵查中
      中所述均前後一致，互核相符，自堪予以採信，且證人丁○○於警詢及偵查中均證稱被害人子○○係遭4 、5 人強
      押上車，核與被害人子○○上開所述相符，衡情而論，被
      害人子○○年輕力壯，茍非遭3 人以上強押，如何能強迫
      子○○上車，而被告丙○○負責開車、被告辛○○為一女
      子，憑其一人之力量如何能強押被害人子○○上車，並於
      途中加以毆打及恐嚇？是被害人子○○所證述係遭被告庚○○、乙○○及一名不詳姓名之成年人所共同挾持上車等
      情應堪採信。被告辛○○、庚○○、丙○○及乙○○上開
      所辯，顯係避重就輕之詞，不足採信。證人甲○○證述於
      95 年12 月18日上午曾與被告庚○○接洽購車之事云云，
      與上開證人子○○及丁○○所證不符，難予採信。本件事
      證已甚明確，被告辛○○、庚○○、丙○○及乙○○等人
      犯行堪以認定。
三、核被告庚○○就犯罪事實欄一所為部分，係犯刑法第304 條
    第1 項之以強暴妨害他人行使權利罪。被告庚○○、辛○○
    、丙○○及乙○○就犯罪事實欄二、三所示部分之所為，均
    係犯刑法第302 條第1 項之以強暴及脅迫剝奪他人行動自由
    罪及第304 條第1 項之以強暴及脅迫使人行無義務之事罪。
    被告辛○○、庚○○、丙○○、乙○○及不詳姓名之成年男
    子間，就上開犯行間，有犯意之聯絡及行為之分擔，均為共
    同正犯。被告辛○○、庚○○等人於強押被害人子○○至土
    城大同山區途中雖亦有恫稱要把被害人子○○押上山「解決
    」，以此加害生命之事恐嚇被害人，使其心生畏懼，致生危
    害於安全之情，合於刑法第305 條之恐嚇危害安全之情形，
    然刑法第302 條之妨害自由罪，原包括私禁及以其他非法方
    法剝奪人之行動自由而言，所謂非法方法，當包括強暴、脅
    迫等情事在內。是其所為，雖合於刑法第305 條之恐嚇危害
    安全之情形，仍應視為剝奪行動自由之部分行為，不另論罪
    ，最高法院著有74年台上字第3404號判例可資參考，併此敘
    明。又公訴人雖認被告辛○○、庚○○、丙○○、乙○○等
    人所犯上開犯罪事實欄三所示部分，均係犯刑法第330 條第
    1 項之結夥三人以上、攜帶兇器加重強盜罪嫌。惟查，被告
    庚○○、辛○○、丙○○及乙○○等人自始即係因戊○○懷
    孕之事，要求被害人子○○出面談判解決，故其主觀犯意係
    以被害人子○○應給付款項用以解決戊○○懷孕之事，是被
    告雖有使用強暴脅迫之手段，然其主觀上並無不法所有之意
    圖；況被害人子○○所簽立之本票及切結書，均係由被告辛○○所提供，而強使被害人子○○所簽立，觀諸被害人子○○所簽發之本票，其發票日期記載為「95年13月22日」應屬
    無效之記載，而該本票因缺乏票據應記載之發票日且係在非
    自由意志下所簽發，係屬無效之票據，客觀上並無任何經濟
    價值，是被告辛○○等人亦無取得任何財物，僅係以強暴脅
    迫之手段迫使被害人子○○行無義務之事而已。是被告辛○○、庚○○、丙○○及乙○○此部份之所為，應係該當於刑
    法第304 條第1 項之以強暴及脅迫使人行無義務之事罪，起
    訴法條尚有未洽，應予變更。再被告辛○○、庚○○、丙○○及乙○○所犯上開犯罪事實欄二、三所載之犯行，係基於
    一個以強暴及脅迫手段，迫使被害人子○○簽立本票及切結
    書為目的行為，客觀上雖有以強暴及脅迫之非法方法，剝奪
    人之行動自由行為，及以強暴及脅迫使人行無義務之事之行
    為，然主觀上均係基於一個妨害自由之主觀犯意而為，自應
    基於主觀犯意之社會行為予以整體評價，認為係一個行為。
    被告辛○○、庚○○、丙○○及乙○○以一個行為，觸犯上
    開刑法第302 條第1 項之剝奪他人之行動自由罪及第304 條
    第1 項之使人行無義務之事罪，為一行為觸犯樹罪明之想像
    競合犯，應從一重之刑法第302 條第1 項之剝奪人之行動自
    由罪處斷。被告庚○○所犯上開2 罪間，犯意各別，罪名殊
    異，應予分論併罰。爰審酌被告庚○○、辛○○及丙○○犯
    罪之動機、目的、手段、所生危害、犯罪後態度等一切情狀
    ，分別量處如主文所示之刑，併均諭知易科罰金之折算標準
    ，以資懲儆。末查，被告庚○○、辛○○、丙○○、乙○○
    本件犯罪之時間均為96年4 月24日以前，合於中華民國96年
    罪犯減刑條例第2 條第1 項第3 款之減刑條件，均應分別減
    其宣告刑2 分之1 如主文所示，並諭知易科罰金之折算標準
    。扣案之本票1 紙及切結書1 張為被告辛○○等人犯罪所得
    之物，應依法宣告沒收。至於被告庚○○犯罪所用之刀械1
    支及類似槍枝之物，並未扣案，且無證據證明係被告庚○○
    等人所有之物，爰不另為沒收之諭知，附此敘明。
四、公訴意旨另以：被告戊○○、癸○○與辛○○、庚○○、丙○○以及乙○○等6 人復於95年12月18日上午7 時30分許，
    分別由：乙○○駕駛車牌號碼8371－MS號白色喜美自用小客
    車搭載辛○○、戊○○；丙○○駕駛車牌號碼9456－LP號藍
    色廂型車乘載庚○○、癸○○等人前至臺北縣土城市○○路
    6 巷2 號附近，欲再尋找子○○談判如何解決。渠等於同日
    上午8 時20分許，到達上址後，適子○○正準備駕駛停放在
    該處之自用小客車上班，渠等即共同基於剝奪子○○行動自
    由之犯意聯絡，推由持客觀上具危險性，足以對人之生命、
    身體構成威脅可供兇器使用之不明刀械之庚○○、手握外觀
    為槍枝造型物品之癸○○以及辛○○、戊○○、乙○○等5
    人，欲將子○○強拉抬內前述車號9456－LP號藍色廂型車載
    往山區談判，雙方因而發生激烈拉扯，期間辛○○、庚○○
    、癸○○等3 人又另行起意，共同基於傷害人之身體之犯意
    聯絡，由庚○○、癸○○接續毆打子○○多次，而辛○○除
    在旁多次喊稱：「打死伊」外，並另恫稱：「要押上山把伊
    『解決』」、「要把伊丟下山」等詞，以此加害生命之事恐
    嚇子○○，使其心生畏懼，致生危害於安全。俟子○○被強
    拉上車後，為防止其趁機逃跑，除由庚○○、癸○○、辛○○、乙○○等4 人分別坐在四周將其團團圍住外（前開廂型
    車除正副駕駛座外，其他座位業已拆除，車窗並貼上報紙掩
    蔽），另再以膠帶綑綁及黏貼子○○雙手、雙腳及嘴巴，並
    用布條矇住眼睛後，由丙○○駕駛該輛廂型車前往臺北縣樹
    林市大同山區進行談判（至於戊○○則未一同前往），途中
    並持續毆打、恐嚇子○○數次，藉此強暴、脅迫之方法剝奪
    子○○之行動自由。隨後，丙○○、庚○○、癸○○、辛○○、乙○○等5 人於同日上午某時，將子○○載至臺北縣樹
    林市大同山區內某不知名地點後，先由庚○○、癸○○承前
    開傷害之犯意，再毆打子○○多次；復共同意圖為自己不法
    所有，基於強盜之犯意聯絡，以由庚○○手持前述可供兇器
    使用之不明刀械、癸○○則將上開外觀為槍枝造型之物品插
    放於腰際、辛○○並在一旁恫嚇要給伊好看等強暴、脅迫之
    方式，至使當時已被限制行動自由之子○○不能抗拒，進而
    簽發面額為新臺幣（下同）368,000 元之本票及書寫「支付
    戊○○因懷孕所受之精神賠償」等內容之切結書各1 紙後，
    任由其等強行取走上開本票，旋即再由丙○○駕駛前開廂型
    車搭載眾人下山，並將子○○在臺北縣板橋市○○○路附近
    某巷子釋放，子○○則因前述傷害結果，致受有頭部創傷及
    臉部挫傷、擦傷、頭部挫傷、背部及右足挫傷等傷害。因認
    被告戊○○所為，係涉有刑法第302 條之共同剝奪人之行動
    自由罪嫌；被告癸○○所為，係涉有刑法第330 條之共同加
    重強盜罪嫌。
五、公訴人認被告戊○○、癸○○涉犯上揭罪嫌，係以告訴人子
    ○○之指訴及證人丁○○於警詢之證述資為其主要論據。訊
    據被告戊○○及癸○○均堅決否認上開犯行，被告戊○○辯
    稱：12月18日我是有到土城民族路，但是我後來先坐計程車
    離開，在停第一個紅綠燈的時候，乙○○開車過來問我要去
    哪裡，我說要去監理所那邊，說是同路，所以我就給他載，
    所以後來發生什麼事情我不知道等語。被告癸○○辯稱：起
    訴書所載的都跟我無關，那天我沒有去那裡等語。
六、按犯罪事實應依證據認定之，無證據不得認定犯罪事實；又
    不能證明被告犯罪者，即應諭知無罪之判決，刑事訴訟法第
    154 條第2 項、第301 條第1 項分別定有明文。次按認定不
    利於被告之事實，須依積極證據，苟積極證據不足為不利於
    被告事實之認定時，即應為有利於被告之認定，更不必有何
    有利之證據。又認定犯罪事實所憑之證據，雖不以直接證據
    為限，間接證據亦包括在內，然而無論直接或間接證據，其
    為訴訟上之證明，須達於通常一般人均不致有所懷疑，而得
    確信其為真實之程度，始得據為有罪之認定，最高法院30年
    上字第816 號及76年臺上字第4986號判例意旨可資參照。末
    按告訴人之告訴，係以使被告受刑事訴追為目的，是其陳述
    是否與事實相符，仍應調查其他證據以資審認，最高法院52
    年度臺上字第1300號著有判例。
七、經查：證人子○○於本院審理時到庭證稱其於早餐店前遭被
    告庚○○、辛○○、乙○○等人強押上車，當時並未看到戊○○等語（見96年8 月16日筆錄），並當庭指認被告癸○○
    ，證稱並非在庭之被告癸○○共同將其強押往土城大同山區
    ，警方僅係將被告癸○○之口卡交由其指認而已，係其所誤
    認等語。是證人子○○此部份於警詢及偵查中之指認當屬有
    誤，非可據予採信。證人丁○○於本院審理時亦到庭證稱：
    「八點二十分的時候我後面巷子旁邊有人在喊救命三聲，我
    店裡的人、我太太、店內客人、對面馬路行人道的人都跑出
    來看是何人喊救命，就看到三個人壓一個人在地上。（問：
    何人壓那個人？）三個男的，但沒有看清楚那三個人的臉。
    （問：之後？）有客人就拿手機打電話報警，沒有多久，警
    察就來了，客人當時用報紙把車牌號碼抄下來，因為客人要
    上班就把報紙交給我，警察來之後我就把報紙交給警察。我
    只有看到三個人壓住一個人，然後就把那個人抬上一輛藍色
    的廂型車。因為我們早上做生意很忙，沒有注意那麼多。（
    問：除了那三個男的之外，有無其他人在現場？）我有看到
    一個女的在旁邊，我只有看到這樣。（問：那個女的是否有
    在庭上？）我記得在庭上的戴眼鏡的女性（辛○○）在七點
    半的時候有向我借廁所，我說我店裡沒有廁所，我就跟她說
    後面公園有廁所。（問：當天辛○○及在庭懷孕的女性（戊○○）有無去你店裡買早餐？）沒有。（問：三個男的壓住
    一個人的時候，有無看到在庭懷孕的女性（戊○○）在場？
    ）沒有看到懷孕的女性」等語（見本院96年5 月23日筆錄）
    。核與上開被害人子○○所述相符，應堪採信。是依證人子
    ○○及丁○○所證，被告戊○○及癸○○應為參予本件妨害
    自由犯行。
八、綜上所述，本件告訴人子○○雖於警詢中指訴遭被告戊○○
    及癸○○共同以強暴、脅迫之手段而書立本票及切結書云云
    ，惟渠此部份指訴顯屬誤認尚有瑕疵可指，自無法僅以渠單
    方面之指訴，遽認被告戊○○、癸○○有迫使渠行無義務之
    事之行為。此外，復查無其他積極證據足認被告戊○○及癸○○二人涉有公訴意旨所指強制犯行，揆諸首揭說明，既不
    能證明渠等此部分犯罪，自均應為無罪之諭知。
據上論斷，應依刑事訴訟法第299 條第1 項前段、第300 條、第
301 條第1 項，刑法第28條、第302 條第1 項、第304 條第1 項
、第41條第1 項前段、第55條、第38條第1 項第3 款，刑法施行
法第1 條之1 ，中華民國九十六年罪犯減刑條例第2 條第1 項第
3款 、第7 條，判決如主文。
本案經檢察官藍海凝到庭執行職務。
中　　華　　民　　國　　96　　年　　10　　月　　11　　日
                  刑事第七庭    審判長法　官   胡堅勤
                                      法  官   李君豪
                                      法  官   吳佳穎
以上正本證明與原本無異
如不服本判決應於送達後10日內敘明上訴理由，向本院提出上訴
狀
                                書記官　梁宜庭
中　　華　　民　　國　　96　　年　　10　　月　　11　　日
附錄本案論罪科刑法條全文：
中華民國刑法第302條
（剝奪他人行動自由罪）
私行拘禁或以其他非法方法，剝奪人之行動自由者，處 5 年以
下有期徒刑、拘役或 3 百元以下罰金。
因而致人於死者，處無期徒刑或 7 年以上有期徒刑，致重傷者
，處 3 年以上十年以下有期徒刑。
第 1 項之未遂犯罰之。
中華民國刑法第304條
（強制罪）
以強暴、脅迫使人行無義務之事或妨害人行使權利者，處 3 年
以下有期徒刑、拘役或 3 百元以下罰金。
前項之未遂犯罰之。
